# 合并取得资质的账务处理

提问人：fengyioo 时间：2019-03-06 15:18:13
请教陈版：
A公司以 1400.00万元收购B 公司100.00% 的股权。B 公司拥有建筑工程施工总承包一级资质及安全生产许可证，B 公司收购时点的账面净资产为3 万元（B公司实质上是空壳公司），A公司收购 B公司的目的是为了取得B 公司的资质。
请问：
1 ）根据《企业会计准则解释第 5 号》第一条规定，能否将收购溢价在合并层面辨认为无形资产-资质？若作为无形资产，摊销年限如何确定？
2 ）A 公司为上市公司，由于无形资产—资质无法进行评估，作为审计师，应如何认定？
3 ）若无法认定为无形资产，是否符合商誉的定义？

回答人：chenyiwei
1 、由于 B 公司为空壳，不构成业务，因此对其收购不形成商誉。A的收购价格减去 B 的账面净资产后的剩余金额 1397 万元在合并报表层面确认为“无形资产——特许资质”。
2 、该项无形资产的摊销年限为预计可从该资质中受益的年限，一般不建议超过 10 年。（要谨慎考虑是否构成 “使用寿命不确定的无形资产”，个人建议这种情况越少越好）
3 、审计时，应结合收购的目的、核实 B 公司所拥有的资质、市场上具有类似资质的企业的股权交易溢价情况等予以确认。